臺灣花蓮地方法院刑事附帶民事訴訟裁定
110年度重附民字第4號
原      告  雷〇澔  

法定代理人  雷欣達  
兼  法  定
代  理  人  李淑娟  
共      同
訴訟代理人  趙友貿律師
被      告  義程營造有限公司

兼  法  定
代  理  人  李義祥  
被      告  交通部臺灣鐵路管理局

上  一  人
法定代理人  杜微    
被      告  潘堂益  
上  一  人
訴訟代理人  吳明益律師
被      告  美商同棪國際工程顧問股份有限公司


上  一  人
法定代理人  陳嘉有  
被      告  郭國振  


上  一  人
訴訟代理人  謝佳伯律師
被       告 聯合大地工程顧問股份有限公司

上  一  人
法定代理人  王美娜  
被      告  李進福  


            張齊富財
上  二  人
訴訟代理人  吳育胤律師
上列被告因過失致死等案件，經原告提起附帶民事訴訟，本院裁
定如下：
    主  文
本件移送本院民事庭。
    理  由
一、按法院認附帶民事訴訟確係繁雜，非經長久時日不能終結其
    審判者，得以合議裁定移送該法院之民事庭，刑事訴訟法第
    504條第1項前段定有明文。次按因犯罪而受損害之人，於刑
    事訴訟程序得附帶提起民事訴訟，對於被告及依民法負賠償
    責任之人，請求回復其損害，亦為刑事訴訟法第487條第1項
    所明定；而該條項所定附帶民事訴訟之對象，除刑事被告外
    ，兼及於依民法負賠償責任之人，所稱之「依民法負賠償責
    任之人」，係指該刑事案件中依民法規定應負賠償責任之人
    而言，故附帶民事訴訟之原告所主張之共同加害人，在刑事
    訴訟程序中經認定係共同侵權行為之人，及依民法第188條
    第1項應負僱用人責任之其僱用人，即難謂非為依民法負賠
    償責任之人，對之提起是項附帶民事訴訟，自難謂於法無據
    （最高法院91年度台抗字第560號、99年度台抗字第480號民
    事裁定亦同斯旨）。
二、查被告李義祥、被告李進福、被告張齊富財、被告潘堂益、
    被告郭國振所為過失致死、過失傷害、過失妨害舟車往來安
    全犯行，業經本院判決有罪，而被告李義祥係義程營造有限
    公司法定代理人，被告李進福、被告張齊富財受雇於聯合大
    地工程顧問股份有限公司，被告潘堂益係任職於交通部臺灣
    鐵路管理局之公務員，被告郭國振受雇於美商同棪國際工程
    顧問股份有限公司，原告主張上開被告及渠等任職之公司、
    機關均係依民法第188條第1項規定應負連帶損害賠償責任之
    人，依上開說明，原告自均得於刑事訴訟程序中對被告及渠
    等任職之公司、機關提起附帶民事訴訟，且因本件刑事附帶
    民事訴訟內容繁雜，非經長久時日，不能終結審判，爰依刑
    事訴訟法第504條第1項前段規定，將本件附帶民事訴訟移送
    本院民事庭。又被告被告華文好附帶民事訴訟部份，則另經
    本院判決駁回，附此說明。
中　　華　　民　　國　　111 　年　　11　　月　　11　　日
　　　　　　　    刑事第四庭  審判長  法　官　梁昭銘　　
　　　　　　　　　  　　　　　        法　官　林思婷　　
　　　　　　　　　　  　　　　        法　官　高郁茹
上列正本證明與原本無異。
本件不得抗告。
中　　華　　民　　國　　111 　年　　11　　月　　15　　日

                                      書記官  林怡玉